臺灣雲林地方法院刑事判決　　　　　　　 96年度訴字第669號
公　訴　人　臺灣雲林地方法院檢察署檢察官
被　　　告　甲○○
　　　　　　　　　　（另案於臺灣雲林第二監獄執行中）
上列被告因違反毒品危害防制條例案件，經檢察官提起公訴（96
年度毒偵字第740 號），本院判決如下：
    主  文
甲○○施用第一級毒品，累犯，處有期徒刑壹年捌月，減為有期
徒刑拾月。
    犯  罪  事  實
一、甲○○前因搶奪案件，經臺灣彰化地方法院以91年度訴字第
    1440號判處有期徒刑1 年確定。復因施用毒品案件，經同院
    以92年度訴字第1134號判處有期徒刑8 月確定。合併定應執
    行刑有期徒刑1 年6 月，於民國94年6 月18日執行完畢。
二、甲○○另因施用毒品案件，經裁定送觀察、勒戒後，於92年
    1 月30日釋放出所，嗣由臺灣彰化地方法院檢察署檢察官以
    92年度毒偵字第249 、289 號為不起訴處分確定。再因施用
    第一級、第二級毒品案件，經臺灣高等法院臺中分院以96年
    度上訴字第73號判處有期徒刑7 月、3 月，並定執行刑為有
    期徒刑9 月確定。詎仍不知悔改，復基於施用第一級毒品及
    第二級毒品之犯意，於95年10月17日凌晨，在彰化縣田尾鄉
    ○○村○○路198 號住處房間內，以將第一級毒品海洛因及
    第二級毒品甲基安非他命（起訴書誤為安非他命）摻入香菸
    中點燃吸食之方式，同時施用第一級毒品海洛因及第二級毒
    品甲基安非他命1 次。嗣於95年10月17日上午10時25許，因
    另犯他案通緝，為警在其彰化縣田尾鄉○○村○○路198 號
    住處查獲，經員警採集其尿液送驗，結果呈嗎啡、甲基安非
    他命陽性反應，始悉上情。
三、案經彰化縣警察局員林分局報告臺灣彰化地方法院檢察署檢
    察官呈請臺灣高等法院檢察署檢察長核轉臺灣雲林地方法院
    檢察署檢察官偵查起訴。
    理  由
一、訊據被告甲○○固坦承上開施用第一級毒品海洛因之犯行，
    惟矢口否認有施用第二級毒品甲基安非他命之行為，先辯稱
    ：之前有吃草屯療養院的戒毒藥物，不知道是否受藥物成分
    影響，致呈甲基安非他命陽性反應；後又改辯稱：可能是所
    施用之海洛因裡面摻雜甲基安非他命云云。惟查：
（一）被告於95年10月17日為警查獲，同日並採集其尿液送驗，
      經以氣相層析質譜儀檢驗結果，被告尿液中安非他命檢出
      濃度為832ng/ml（閾值濃度為500ng/ml）、甲基安非他命
      濃度為2437ng /ml（閾值濃度為500ng/ml）、可待因檢出
      濃度為10349ng /ml 、嗎啡檢出濃度為30523ng /ml ，此
      有詮昕科技股份有限公司濫用藥物尿液檢驗報告1 份在卷
      可稽，是被告尿液中確實檢驗出施用第一級毒品海洛因及
      第二級毒品甲基安非他命後之陽性反應，應無可疑。
（二）被告先雖辯稱，係受草屯療養院的戒毒藥物影響云云，然
      經本院函詢結果，被告最後1 次前往該院門診為95年9 月
      28日，共拿藥7 天，且服用該藥劑，尿液於定量檢測中不
      會呈現甲基安非他命陽性反應，此有行政院衛生署草屯療
      養院96年10月17日草療精字第0960007992號、96年10月30
      日草療精字第0960008358號函附卷可認。乃被告經告知上
      開函文內容後，竟又改稱，可能是所施用之海洛因裡面摻
      雜甲基安非他命云云，然海洛因與甲基安非他命，其服用
      效果一屬鎮靜、一屬興奮，如有摻雜使用，於服用之初即
      應立刻知曉，豈有於明白行政院衛生署草屯療養院函文內
      容後，已知先前所辯已不足採信，始方再恍然提出之理，
      況被告前開尿液檢驗報告中，安非他命及甲基安非他命檢
      出濃度，均超出閾值濃度甚多，而被告於警詢中，亦坦承
      將第一級毒品與第二級毒品同時加入香菸中吸食，則其事
      後翻異前供，所辯要屬卸責之詞，均無可採信。此外復有
      被告刑案資料查註紀錄表、全國施用毒品案件紀錄表、法
      務部全國檢察官線上查詢刑案人犯在監所最新資料報表等
      附卷可稽，被告犯行應可認定。
二、論罪科刑的理由：
（一）查海洛因、甲基安非他命分別係毒品危害防制條例第2 條
      第2 項第1 款、第2 款規定之第一級毒品、第二級毒品。
      核被告甲○○所為，係犯毒品危害防制條例第10條第1 項
      之施用第一級毒品罪與同條第2 項之施用第二級毒品罪。
      其因施用第一級毒品海洛因、第二級毒品甲基安非他命而
      非法持有第一級毒品、第二級毒品之低度行為，應為施用
      之高度行為所吸收，不另論罪。
（二）被告以一施用行為，同時施用第一級毒品與第二級毒品，
      而觸犯上開2 罪，為想像競合犯，應依刑法第55條前段規
      定，從一重之施用第一級毒品罪處斷。起訴書雖認被告係
      另基於施用第二級毒品之犯意，於施用第一級毒品海洛因
      之行為外，尚有另行施用第二級毒品之行為，然此部分並
      無其他積極證據可為證明，且與被告警訊之自白不符，本
      院認為應為被告有利之認定，併此敘明。
（三）被告前因搶奪案件，經臺灣彰化地方法院以91年度訴字第
      1440號判處有期徒刑1 年確定。復因施用毒品案件，經同
      院以92年度訴字第1134號判處有期徒刑8 月確定。合併定
      應執行刑有期徒刑1 年6 月，於94年6 月18日執行完畢，
      此有臺灣高等法院被告前案紀錄表在卷可查，被告於受徒
      刑之執行完畢後，五年以內故意再犯本件施用第一級毒品
      之有期徒刑以上之罪，為累犯，應依刑法第47條第1 項規
      定加重其刑。
（四）審酌被告屢次施用毒品而不思悔改，無法根絕毒品對自己
      的危害，素行著實非佳，以及本次施用毒品的種類、時間
      、頻率、方法，暨犯罪後能坦白承認施用第一級毒品，惟
      否認施用第二級毒品等一切情狀，量處主文所示之刑。又
      中華民國96年罪犯減刑條例業於96年07月04日公布，並自
      96年07月16日施行，該條例第2 條明文規定：「犯罪在中
      華民國96年04月24日以前者，除本條例另有規定外，依下
      列規定減刑：三、有期徒刑、拘役或罰金，減其刑期或金
      額二分之一」，則本件被告所犯上揭施用毒品之犯罪時間
      ，在96年04月24日以前，自應依中華民國96年罪犯減刑條
      例第2 條第1 項第3 款規定，減其有期徒刑二分之一，並
      依該條例第7 條第2 項規定，諭知其宣告刑及減得之刑。
據上論斷，應依刑事訴訟法第299 條第1 項前段、毒品危害防制
條例第10條第1 項、第2 項，刑法第11條前段、第47條第1 項、
第55條，中華民國96年罪犯減刑條例第2 條第1 項第3 款、第7
條，判決如主文。
本案經檢察官乙○○到庭執行職務
中　　華　　民　　國　　96　　年　　12　　月　　6 　　日
                  刑事第二庭    審判長法  官 劉 國 賓
                                      法  官 廖 淑 華
                                      法  官 王 素 珍
以上正本證明與原本無異。
如不服本判決，應於判決收受後10日內，向本院提出上訴狀（須
附繕本）。
                                      書記官 李 達 成
中　　華　　民　　國　　96　　年　　12　　月　　6 　　日
毒品危害防制條例第10條
施用第一級毒品者，處6 月以上5 年以下有期徒刑。
施用第二級毒品者，處3 年以下有期徒刑。
